Inventaris van het archief van mr. H.L. de Vries [levensjaren 1909-1987, 1946-1975
Nationaal Archief, Den Haag
Collectie 465 H.L. de Vries
Vries, H.L. de
1946-1975
C22166
0.30 meter; 26 inventarisnummers.
Normale geschreven. getypte en gedrukte documenten, geen bijzondere handschriften.
Nationaal Archief, Den Haag
De rapporten voor de Surinaamse regering afkomstig uit het archief van mr. H.L. de Vries (geb. 1909), over de jaren 1946-1975, bestaat o.a. uit een verzameling studies en onderzoeken. Onderwerpen waarop deze rapportages betrekking hebben zijn politiek, economisch, sociaal en cultureel van aard. Er zijn bijvoorbeeld stukken aangaande het taalonderwijs in Suriname, het delven van Bauxiet, ontwikkelingsprojecten, en een integratieplan sociaal beleid Suriname.
Archiefvorming
Geschiedenis van het archiefbeheer
De verwerving van het archief
Het archief is door schenking verworven.
19; 2.21
Aanwijzingen voor de gebruiker
Openbaarheidsbeperkingen
Volledig openbaar.
Materiële beperkingen
Aanvraaginstructie
Openbare archiefstukken kunnen online worden aangevraagd en gereserveerd. U kunt dit ook via de terminals in de studiezaal van het Nationaal Archief doen. Om te kunnen reserveren dient u de volgende stappen te volgen:
U maakt een profiel aan op www.gahetna.nl, en logt vervolgens in
Via de archiefinventaris (alleen de beschrijvingen met rode nummers) selecteert u het gewenste archiefstuk door op de knop 'Reserveren' te klikken
In het volgende scherm geeft u aan op welke dag u het archiefstuk wilt inzien
Indien u zich bevindt in de studiezaal en een tafelnummer heeft ontvangen kunt u dit nummer vermelden. Als u geen tafelnummer heeft kunt u tafelnummer 777 laten staan
Vervolgens bevestigt u uw reservering door deze te versturen.
Verwant materiaal
Beschikbaarheid van kopieën
Beschrijving van de series en archiefbestanddelen
- Rapporten vóór de Interimregeling 1950, A.
  - Rapporten van de Commissie tot Bestudeering van Staatkundige Hervormingen in Suriname over "de wenschen en meeningen van de Surinaamsche bevolking". Gestencild., 1946; 1; 2 banden
  - Rapporten van de commissie van overleg met de Freeland League for Jewish Territorial Colonization. Gestencild., 1947; 2; 2 banden
  - Rapport van de commissie inzake het bankwezen in Suriname. Gestencild., 1948; 3; 1 band
- Rapporten na de Interimregeling 1950, B.
  - Algemeen, B.1
    - Verslag van het Tienjarenplan over 1957. Gedrukt., 1958; 4; 1 band
    - Fotokopieën van stencils van het Suriname Onderwijs Project in Nederland, uitgegeven door het Suriname Comité, de Vereniging Ons Suriname en de Kritiese Leraren., Z.j. (ca. 1973-1974); 5; 1 omslag
    - Suriname, een feitelijk verslag. Catalogus van een tentoonstelling over Suriname door het Nationaal Instituut voor Kunst en Kultuur in de Lijnbaan te Rotterdam. Gedrukt., 1974; 6; 1 band
  - Economisch, B.2
    - Anoniem rapport inzake "de vermoedelijke expansieve invloed op de Surinaamse volkshuishouding van het Brokopondoplan" en andere ontwikkelingsprojecten. Gestencild., 8 september 1959; 7; 1 band
    - Bauxite in the Guyanas, rapport van D.C. Mathewson. Fotostaat., Augustus 1966; 8; 1 band
    - Oriënterend onderzoek inzake mogelijkheden van exportbevordering in Suriname. Rapport van drs. F.A.F. Scheurleer en H. Merkus van de Centrale Kamer van Handelsbevordering in Den Haag. Gestencild., 1969; 9; 1 band
    - Rapporten van Arthur D. Little inc., houdende adviezen aan de Stichting tot Bevordering van Investeringen in Suriname. Offset., 1970; 10-11
      - Industrial development and investment opportunity program for Surinam, met briefwisseling van De Vries. Mei-juni 1970, 10; 1 omslag
      - Surinam, a tourism evaluation. September 1970, 11; 1 band
    - Rapporten van de Handelsvereeniging Amsterdam (H.V.A. International) aan het ministerie van Landbouw, Veeteelt en Visserij over fruitteeltaangelegenheden. Fotokopieën., 1970-1975; 12-18
      - Project budget for an overall plan for the Phedra area in Surinam. 1970, 12; 1 band
      - Studie inzake uitbreiding citruscultuur in het binnenland van Suriname, volume I en II. 1970-1971, 13; 2 banden
      - Development of the Surinam citrus industry, with special reference to the packing, cold storage, marketing and processing of oranges and grapefruits. Volume I. 1971, 14; 1 band
      - Onderzoek inzake mogelijkheden cassavecultuur in Suriname. December 1972, 15; 1 band
      - Rapporten nr. 1 en 2 aan Tropica Food Industries Ltd. te Paramaribo over de verwerkingslijn van grapefruit. 1973, 16; 2 banden
      - Studie naar de mogelijkheden van rehabilitatie van de bestaande aanplant van West-Indische kers en de uitbreiding van het areaal. 1974, 17; 1 band
      - Studie naar (...) mogelijkheden van de Markoesaverbouw in de Republiek Suriname. November 1975, 18; 1 band
    - Suriname, feiten en cijfers, brochures van de Stichting tot Bevordering van Investeringen in Suriname. Offset., 1970, 1975; 19; 2 banden
    - Rapport van het Centrum voor Economisch en Sociaalwetenschappelijk Onderzoek CESWO aan de Stichting tot Bevordering van Investeringen in Suriname over "maatregelen voor (...) de kleinlandbouw-produktie in Suriname". Offset., Maart 1973; 20; 1 band
    - Rapport van de Overzeese Gas- en Electriciteits Maatschappij O.G.E.M. getiteld Een volk op weg naar zelfstandigheid. Offset. Rotterdam, 1974; 21; 1 band
  - Sociaal-educatief, B.3
    - Education in Suriname (...) and the linguistic situation. Rapport van de taalkundige dr. W.Gs. Hellinga. Gestencild., Juli 1951; 22; 1 omslag
    - Politieke beheersing in de Djuka maatschappij. Een studie van een onvolledig machtsoverwicht. Dissertatie van H.U.E. Thoden van Velzen. Gemeente-universiteit van Amsterdam, gestencild., 1966; 23; 2 banden
    - Rapporten van het Centraal Instituut voor Voedingsonderzoek T.N.O. in Zeist over de kindervoeding in Suriname (nummers R 2412 en 2494). Gestencild., Mei, september 1967; 24; 1 omslag
    - M. Parabirsing, Sistematiese beïnvloeding van de taalvaardigheid in het Nederlands bij Surinaamse kinderen die thuis een andere taal spreken. Doctoraalscriptie onderwijskunde aan de rijksuniversiteit te Leiden. Gestencild., Augustus 1972; 25; 1 omslag
    - Integratieplan sociaal beleid Suriname. "Voortgangsnota", opgesteld door J.C. Breman en A. Peper, wetenschappelijke medewerkers aan de Erasmusuniversiteit in Rotterdam voor de Stichting Planbureau Suriname. Getypt., 4 september 1973; 26; 1 omslag